臺灣新竹地方法院民事小額判決　九十三年度竹小字第六六號
　　原　　　告　中華電信股份有限公司台灣北區電信分公司
　　法定代理人　己○○
　　訴訟代理人　戊○○
　　被　　　告　甲○○
右當事人間請求給付電話費事件，本院於民國九十三年六月八日言詞辯論終結，判決
如左：
    主      文
原告之訴駁回。
訴訟費用新臺幣壹仟元由原告負擔。
    事實及理由
一、原告之聲明：被告應給付原告新臺幣（下同）一萬一千九百三十四元，及自起訴
    狀繕本送達之翌日起至清償日止，按年息百分之五計算之利息；訴訟費用由被告
    負擔。
二、事實摘要：
（一）本件原告主張：被告甲○○於民國（下同）九十一年十二月十九日代理訴外人
      丁○○向原告租用0000000號電話，惟因訴外人丁○○向原告具結未委
      託被告辦理申裝電話事宜，該代辦行為係無權代理，被告對善意之原告應負損
      害賠償責任，而自九十二年一月起至同年四月份止，共積欠電話費用一萬一千
      九百三十四元，迭經催討迄未繳付，爰依無權代理之法律關係訴請被告給付如
      聲明所示之電話費及利息。並提出用戶欠費資料表、電話費催繳函、電信設備
      申請書、切結書、用戶欠費查詢明細表、電信設備租用契約條款、系爭電話九
      十二年一月份至三月份通話明細報表影本各一份（以上均影本）、催繳費用通
      知單二份等為證，並聲請傳訊證人丁○○。
（二）被告則以：系爭電信設備係伊以丁○○代理人名義所申請，惟伊係任職於新竹
      市○○路一七四號三樓立行通訊行，受丁○○委託在新竹市○○街八號裝設監
      視器，因有遠端監控之需而受託向原告申請ＡＤＳＬ以傳輸聲音及影像，作為
      丁○○經營好彩頭遊藝場（營利事業登記為冠軍遊藝場）之用，惟該遊藝場經
      營未及一月即被警察機關取締而結束營業，丁○○之身分證及印章皆係其本人
      所交付，委託伊向原告申請租用電話等語置辯。並提出出貨單影本、切結書影
      本、新竹市政府營利事業登記公示資料各一份為證，並聲請訊問證人乙○○。
三、本院之判斷：
（一）原告主張被告於九十一年十二月十九日代理訴外人丁○○向原告申請租用00
      00000號電話，而上開電話自九十二年一月間起至同年四月間止，共積欠
      電話費用一萬一千九百三十四元等情，業據提出中華電信股份有限公司電信設
      備業務申請書、用戶欠費資料表、中華電信股份有限公司新竹營運處電話費催
      繳函、用戶欠費查詢明細表各一份為證，並為被告所不爭執，自堪信為真實。
（二）原告雖又主張被告代理訴外人丁○○向原告租用0000000號電話係無權
      代理，並提出丁○○出具之切結書一紙為證，惟為被告所否認，並以前詞置辯
      ，依民事訴訟法第二百七十七條之規定，自應由被告對其有代理權之事實負舉
      證責任，經查：
  １、證人丁○○經多次通知均未到庭，雖以書信函文本院稱其與妻陳佩妮曾於九十
      二年一月一日在好彩頭遊藝場工作，其任試機員，陳佩妮為人頭，遭老闆丙○○私自拿其身分證去申裝電話云云，然證人丙○○到庭證稱：「：：當初丁○○要經營遊樂場，所以找我幫他負責籌備，說會給我一、二十萬元，遊樂場做
      不到一個月就被抓了」、「（當時在籌備時，有無跟新竹市○○路立行行買監
      視器？）不是我買的，是我去接洽，介紹他們來跟丁○○接觸，我本來就認識
      他們店裡的乙○○」、「（當初架設遠端監控有無向原告申請ＡＤＳＬ？）是
      丁○○本人跟他們接觸，細節我不清楚。」、「（丁○○說是你拿他的身分證
      去申請電話？）丁○○是自己交身分證及印章給乙○○的，當時我在店裡弄機
      台我有看到」等語，另證人即立行通訊行員工乙○○亦結稱：「：：是好彩頭
      內部的員工來向我們接洽安裝遊藝場的監視設備，安裝的時候，丁○○也都是
      在遊藝場內」、「（當初委託你們向中華電信代辦是何人？）我們當初將硬體
      設備架設完成時，丁○○在遊藝場內，將身分證及印章交給被告委託我們代辦
      業務」等語，並有立行通訊行出貨單一紙附卷可稽，互核二人所述情節相符，
      堪信屬實。
  ２、再新竹市○○街八號一樓「好彩頭電子遊藝場」確於九十二年一月二十日因涉
      嫌賭博案件，為新竹市警察局派員查獲，其中丙○○、丁○○二人均同列為被
      告等情，業據本院依職權函詢新竹市政府警察局第一分局無訛，有該局九十三
      年五月三十一日竹市警一分刑字第０９３００１５５３８號函附卷可參，益徵
      被告辯稱其係受丁○○委託在好彩頭電子遊藝場裝設監視器而向原告申請系爭
      電話等情屬實，從而，本件被告並非無權代理，應堪認定。
（三）按無代理權人，以他人之代理人名義所為之法律行為，對於善意之相對人，負
      損害賠償之責，民法第一百一十條定有明文。本件被告既為合法代理訴外人丁○○與原告訂立系爭電話設備使用契約，原告自僅得對契約之本人丁○○請求
      給付電信費用，而不得依無權代理之法律關係請求代理人即被告負擔損害賠償
      責任。從而，原告依無權代理之法律關係，請求被告給付一萬一千九百三十四
      元及自起訴狀繕本送達之翌日起至清償日止，按年息百分之五計算之利息，為
      無理由，應予駁回。
據上論結，原告之訴為無理由，依民事訴訟法第四百三十六絛之二十三、第四百三十
六條第二項、第四百三十六條之十九、第七十八條，判決如主文。
中　　　華　　　民　　　國　　九十三　　年　　　六　　　月　　二十二　　日
                                  臺灣新竹地方法院新竹簡易庭
~B法　　　官　楊明箴
右為正本係照原本作成。
如對本判決上訴，須於判決送達後廿日內向本院提出上訴狀。
~B法院書記官　許麗汝
中　　　華　　　民　　　國　　九十三　　年　　　六　　　月　　二十二　　日
